臺灣桃園地方法院刑事判決　　　　　　　94年度訴字第1779號
公　訴　人　臺灣桃園地方法院檢察署檢察官
被　　　告　丁○○
選任辯護人　呂文貴律師
被　　　告　己○○
指定辯護人　謝清傑律師
上列被告因毒品危害防制條例案件，經檢察官提起公訴（94年度
偵字第8884號），本院判決如下：
    主  文
丁○○連續販賣第一級毒品，累犯，處有期徒刑壹拾貳年。扣案
海洛因（淨重零點肆肆公克）沒收銷燬之；裝盛前開海洛因之包
裝袋壹個（重零點貳零公克）、分裝袋參佰伍拾壹個、電子秤一
只均沒收；販賣毒品所得新臺幣壹仟捌佰元沒收，如一部或全部
不能沒收時，以其財產抵償之。又連續明知為禁藥而轉讓，累犯
，處有期徒刑壹年陸月。應執行有期徒刑拾參年，扣案海洛因（
淨重零點肆肆公克）沒收銷燬之；裝盛前開海洛因之包裝袋壹個
（重零點貳零公克）、分裝袋參佰伍拾壹個、電子秤壹只均沒收
；販賣毒品所得新臺幣壹仟捌佰元沒收，如一部或全部不能沒收
時，以其財產抵償之。
丁○○被訴販賣第二級毒品部分無罪。
己○○連續販賣第二級毒品，處有期徒刑捌年陸月。扣案甲基安
非他命陸包（含包裝袋陸個合計毛重參點玖陸柒公克，不含標籤
紙陸張）沒收銷燬之；NOKIA 廠牌行動電話（搭配000000
0000號門號，不含SIM 卡）壹具沒收；販賣毒品所得新臺幣
貳萬陸仟元沒收，如一部或全部不能沒收時，以其財產抵償之。
己○○被訴販賣第一級毒品部分無罪。
    事      實
壹、丁○○部分
一、丁○○於民國82年間因違反肅清煙毒條例案件，經本院以82
    年度訴緝字第94號判處有期徒刑3 年4 月，經臺灣高等法院
    撤銷原判決，改判有期徒刑3 年4 月、7 年6 月確定。於同
    年間因違反肅清煙毒條例案件，經本院以82年度訴字第1633
    號判處有期徒刑5 月確定，以上經裁定應執行有期徒刑10年
    2 月確定，於83年4 月11日入監執行，至87年6 月12日縮短
    刑期假釋出監，所餘期間交付保護管束，至92年6 月27日縮
    刑期滿執行完畢。
二、丁○○竟不知警惕，明知海洛因為毒品危害防制條例第2 條
    第2 項第1 款所列之第1 級毒品，不得製造、運輸、販賣及
    持有，猶基於意圖營利販賣第1 級毒品海洛因之概括犯意，
    先於94年3 月底，在丁○○位於桃園縣中壢市○○街46號住
    處附近橋下，將1 包數量不詳之海洛因，以新臺幣（下同）
    1,000 元販售予戊○○。又於同年月4 月初，在丁○○位於
    桃園縣中壢市○○街46號住處附近橋下，將1 包數量不詳之
    海洛因，以5,00元販售予戊○○。復於同年月4 月中旬，在
    桃園縣中壢市中正公園，將1 包數量不詳之海洛因，以300
    元販售予戊○○。嗣於同年5 月11日下午1 時30分許，戊○○騎乘機車至桃園縣中壢市欲尋丁○○購買海洛因時為警查
    獲，因而未及向丁○○購買海洛因。
三、丁○○亦明知甲基安非他命（Methamphetamine） 係毒品危
    害防制條例第2 條第2 項第2 款所規定之第2 級毒品，且經
    公告屬藥事法第22條第1 項第1 款所列之禁藥，不得非法轉
    讓，因其自身有施用甲基安非他命之習慣而持有甲基安非他
    命，且己○○及提供住處予丁○○居住之乙○○均有施用甲
    基安非他命之習慣，丁○○竟基於轉讓甲基安非他命之概括
    犯意：
（一）於93年年底至94年4 月初間，於己○○至其前開住處時，
      在其前開住處，將其所有之甲基安非他命置於客廳桌上，
      無償提供予己○○施用，而多次轉讓甲基安非他命予己○○（無證據證明轉讓之第2 級毒品甲基安非他命數量合計
      超過行政院依毒品危害防制條例第8 條第6 項頒訂之「轉
      讓持有毒品加重其刑之數量標準」第2 條第2 項規定之淨
      重10公克之數量）。
（二）復於94年2 月至同年5 月間，乙○○返回其住處適遇丁○○施用甲基安非他命時，丁○○亦無償轉讓甲基安非他命
      予乙○○施用3 次。丁○○每次轉讓之甲基安非他命數量
      約1 公克（無證據證明轉讓之第2 級毒品甲基安非他命數
      量合計超過行政院依毒品危害防制條例第8 條第6 項頒訂
      之「轉讓持有毒品加重其刑之數量標準」第2 條第2 項規
      定之淨重10公克之數量）。
四、嗣於94年5 月11日下午2 時許，在其前開住處為警查獲，並
    扣得丁○○所有之海洛因（淨重0.44公克，外包裝袋1 個，
    重0.20公克），其所有供其販售海洛因所用之分裝袋351 個
    、電子秤1 個。
貳、己○○部分
一、己○○明知甲基安非他命（Methamphetamine） 係毒品危害
    防制條例第2 條第2 項第2 款所規定之第2 級毒品，依法不
    得持有、販賣，竟意圖營利而基於販賣第2 級毒品甲基安非
    他命之概括犯意，連續為下列行為：
（一）自93年12月至94年5 月29日間，每月約2 次，於倪志勇欲
      購買甲基安非他命時，即以其申租使用之門號0000000000
      號行動電話與己○○所持用之0000000000號行動電話聯絡
      ，向己○○表示欲購買甲基安非他命，經己○○應允後，
      丙○○再至己○○位於桃園縣中壢市○○路1 號102 室租
      屋處或桃園縣中壢市某處，由丙○○以每公克1,000 元之
      價格向己○○購買甲基安非他命，期間己○○共計販賣甲
      基安非他命予丙○○12次，所得金額合計12,000元。
（二）自94年年初起至其後3 、4 月間，辛○○以其使用之門號
      0000000000號行動電話與己○○所持用之0000000000、00
      00000000號行動電話，向己○○表示欲購買甲基安非他命
      ，經己○○應允後，2 人相約至桃園縣中壢市中原大學附
      近之OK便利商店見面，辛○○以每0.5 公克1,000 元之價
      格向己○○購買甲基安非他命，期間己○○共計販賣甲基
      安非他命予辛○○10次（每次交易金額為3,000 元計1 次
      、交易金額為2,000 元計2 次、交易金額為1,000 元計7
      次），所得金額合計14,000元。
二、嗣於94年5 月11日10時30分許，為警持搜索票至己○○位於
    桃園縣中壢市○○路1 號102 室租屋處搜索，扣得己○○所
    有之甲基安非他命6 包（含包裝袋6 個，合計毛重3.967 公
    克），其所有供販賣甲基安非他命所用之NOKIA 廠牌行動電
    話（搭配0000000000號門號）1 具、分裝袋2 小包。
參、案經檢察官指揮金門縣政府警察局、桃園縣政府警察局中壢
    分局報告臺灣桃園地方法院檢察署檢察官偵查起訴。
    理  由
一、被告丁○○否認有何販賣第1 級毒品犯行，轉讓第2 級毒品
    犯行，辯稱：伊並未販賣海洛因，戊○○為警查獲當日，係
    戊○○一直向伊索討毒品，伊告訴戊○○伊並無毒品，後戊○○為警查獲持有槍枝，或許係戊○○與警方交換條件而證
    述伊販毒。伊亦未轉讓甲基安非他命，並非每次乙○○至伊
    房間均有甲基安非他命可吸食，伊僅與己○○一起施用甲基
    安非他命，並非轉讓云云。被告己○○否認有何販賣第2 級
    毒品犯行，辯稱：伊僅有交付甲基安非他命予丙○○及辛○○之妻，但並非販賣云云。
二、證據能力方面：
（一）按被告以外之人於審判外之言詞或書面陳述，除法律有規
      定者外，不得作為證據；被告以外之人於偵查中向檢察官
      所為之陳述，除顯有不可信之情況者外，得為證據；被告
      以外之人於檢察事務官、司法警察官或司法警察調查中所
      為之陳述，與審判中不符時，其先後之陳述具有較可信之
      特別情況，且為證明犯罪事實存否所必要者，得為證據；
      被告以外之人於審判外之陳述，雖不符刑事訴訟法第159
      條之1 至第159 條之4 之規定，而經當事人於審判程序同
      意作為證據，法院審酌該言詞陳述或書面陳述作成時之情
      況，認為適當者，亦得為證據。當事人、代理人或辯護人
      於法院調查證據時，知有第159 條第1 項不得為證據之情
      形，而未於言詞辯論終結前聲明異議者，視為有前項之同
      意。刑事訴訟法第159 條第1 項、第159 條之1 第2 項、
      第159 條之2 、第159 條之5 分別定有明文。經查：
    1.證人戊○○、乙○○於警詢之證述屬審判外之陳述，辯護
      人及被告主張前開證人之警詢證言無證據能力，而公訴人
      未特予證明（自由證明）該等警詢筆錄具有較可信之特別
      情況，依前開規定，證人戊○○、乙○○、己○○之警詢
      筆錄就證明構成犯罪之事實，無證據能力，
    2.證人戊○○、乙○○於檢察官於偵查中所為之陳述，屬被
      告以外之人於審判外所為之陳述，為傳聞證據，被告及其
      辯護人雖主張渠等證言無證據能力，然並未指明前開證人
      於檢察官偵查中所為證言有何顯不可信之情形，審酌現階
      段刑事訴訟法規定檢察官代表國家偵查犯罪、實施公訴，
      依法其有訊問被告、證人及鑑定人之權，而實務運作時，
      檢察官偵查中向被告以外之人所取得之陳述，原則上均能
      遵守法律規定，不致違法取供，其可信度極高，證人戊○○、乙○○於檢察官偵查中所為供述既無違法取證之瑕疵
      ，且證人戊○○、乙○○嗣於本院審理時亦未表示其前開
      證述內容有何誤認、誣攀等顯有不可信之情況存在，本院
      認引用上開陳述作為證據應屬適當，認有證據能力。
    3.證人庚○○、甲○○於警詢所為之陳述，屬審判外之陳述
      。辯護人及被告主張證人庚○○、甲○○之警詢證言無證
      據能力，檢察官則主張證人庚○○、甲○○於警詢所述，
      係渠等甫為警查獲，處於震驚、警急之狀態，應未思及陷
      害他人，又雖證人庚○○、甲○○於審理就被告丁○○販
      賣第1 、2 級毒品一節避重就輕，然證人甲○○於審理中
      證稱確實是有替證人庚○○向被告丁○○聯絡索取海洛因
      及安非他命的事宜，證人庚○○證稱為警察查獲之安非他
      命來自被告丁○○，有錢的時候會還給被告丁○○，佐以
      通訊監察譯文，證人甲○○確實有跟被告丁○○有聯絡，
      通話中提及硬的、軟的以及相關價格，而被告己○○於審
      審理中曾證稱硬的是指安非他命，軟的是指海洛因，故證
      人庚○○、甲○○於警察詢中提及向被告丁○○購買海洛
      因、安非他命一節與事實相符，有較有可信的情狀而認證
      人庚○○、甲○○警詢所述有証據能力。然觀諸卷附證人
      庚○○所為警詢筆錄，其係於94年5 月8 日晚上9 時15分
      至同日晚上11時15分製作第1 次警詢筆錄，於該次警詢中
      其並未提及被告丁○○販賣毒品之事，然敘及自身轉讓、
      販賣2 級毒品之犯行，而後於同年月9 日上午10時30分許
      始製作第2 次警詢筆錄一節，有前開2 次警詢筆錄在卷可
      參，再證人庚○○於製作第2 次警詢筆錄前，員警告知希
      望其清楚交代自身販毒行為，及供出毒品上下游可減刑等
      語，且警方於詢問時，先告知證人庚○○涉及販賣海洛因
      、安非他命犯行，後始詢問證人庚○○由其住處查獲之毒
      品來源，於此情況下，證人庚○○既知自身恐罹於販賣第
      1 級、第2 級毒品重罪，並經相隔近12小時後始再次接受
      警詢，復經警方告以供出毒品來源可減輕刑責之誘因，其
      不無可能為求脫免、減輕自身罪責而為虛偽陳述。再者，
      證人庚○○於警詢中除於警方詢問於其住處查扣之毒品向
      何人購買時，回答「昆哥」外，始終未提及其所稱「昆哥
      」之真實姓名為何，且警方亦未提示被告丁○○之照片供
      其指認被告丁○○是否即為證人庚○○所稱之「昆哥」，
      而關於「昆哥」之其餘資料，係警方以「（警方問：「昆
      哥」行動電話是0000000000?證人庚○○答：嗯。）」、
      「（警方問：還有0000000000?證人庚○○答：嗯。）」
      之問答而來，而關於其與「昆哥」交易之地點，證人庚○○僅稱「在他家附近的橋下」、「我不會說路名」等語（
      見本院95年11月10日勘驗筆錄），證人庚○○並未陳述其
      所稱「昆哥」之真實姓名、年籍資料，而關於警詢筆錄所
      載「昆哥」之電話號碼，亦係證人庚○○應和警方提供之
      資料而來，而證人庚○○所述與「昆哥」交易毒品之地點
      亦含混帶過，則證人庚○○於前開警詢中是否確實指證被
      告丁○○販賣毒品，不無可疑。再者，觀諸證人庚○○前
      開警詢內容，其原證稱：海洛因係購自大陸，而安非他命
      係向「昆哥」拿的，後又稱：伊有向「昆哥」購買海洛因
      ，復稱：「昆哥」只有賣伊海洛因而已（見本院95年11月
      10 日 勘驗筆錄），證人庚○○就其所稱之「昆哥」究係
      販售何種毒品如此單純事實，於同一警詢筆錄中竟前後證
      述反覆迥異，其證述內容是否可信，自有可疑。綜前各情
      ，證人庚○○於警詢所述或係模糊不明，或係反覆不一，
      並無特別可信之情形。至證人甲○○於本院審理時否認有
      向被告丁○○購買海洛因、安非他命之事，並證稱其於警
      詢中所為之證述，係警方要求伊供承施用毒品，及向人購
      買毒品後販售之事，伊於警詢筆錄簽名前並未閱覽該筆錄
      等語（見本院95年8 月30日審理筆錄），且無證人甲○○
      前開警詢筆錄內容之錄音可資比對（見本院95年11月10日
      勘驗筆錄），無從探究證人甲○○前開警詢證述情狀，又
      被告丁○○所使用之0000000000號、0000000000號行動電
      話、證人甲○○所使用之0000000000號、0000000000號行
      動電話於94年3 月31至至同年4 月29日業經監聽，有福建
      金門地方法院檢察署94年3 月30日金檢家聲監字第27號通
      訊監察書1 紙在卷可按，然依卷附之通訊監察譯文，並無
      證人甲○○於警詢中所陳有於94年4 月底以其所使用之
      0000 000000 號、0000000000號行動電話與被告丁○○所
      使用之0000000000號、0000000000號行動電話聯絡交涉購
      買毒品事宜之情，證人甲○○前開警詢所述，復無證據可
      佐，要難認與事實相符而較為可信。證人庚○○、甲○○
      於警詢所為證述，並無較為可信之情況，揆諸前開規定，
      應無證據能力。
（二）卷附桃園縣政府警察局中壢分局搜索、扣押筆錄、扣押物
      品目錄表各2 份，分據被告丁○○、己○○簽名確認，經
      查並無不得作為證據之事由，依法自得作為證據。
（三）卷附法務部調查局鑑定通知書、行政院衛生署管制藥品管
      理局檢驗成績書，均屬法院或檢察官囑託鑑定之書面報告
      ，依刑事訴訟法第208 條第1 項規定無須準用鑑定人具結
      之規定，且屬同法第159 條第1 項之法律另有規定之傳聞
      例外，自得作為證據。
（四）卷附0000000000、0000000000、0000000000號行動電話通
      話譯文，性質上為被告以外之人於審判外之書面陳述，為
      傳聞證據，然被告丁○○、己○○及其辯護人表示上開證
      據之證據能力不爭執（見本院96年2 月15日勘驗筆錄），
      經本院於審理期日提示上開譯文並告以要旨，被告及辯護
      人就此部分證據之證據能力均未聲明異議（見本院96年4
      月11日審判筆錄），審酌前開譯文係依檢察官所核發之通
      訊監察書而實施監聽取得，且無證據證明係公務員違背法
      定程序或經偽造、變造所得，亦無顯有不可信之情況存在
      ，本院認引用上開陳述作為證據應屬適當，依刑事訴訟法
      第159 條之5 規定，即有證據能力。
（五）94年5 月11日在被告丁○○住處查扣之海洛因（淨重0.44
      公克，外包裝袋1 個，重0.20公克）、分裝袋351 個、電
      子秤1 個，94年5 月11日在被告己○○租屋處查扣之甲基
      安非他命6 包（含包裝袋6 個，合計毛重3.967 公克）、
      NOKIA 廠牌行動電話（搭配0000000000號門號）1 具、分
      裝袋2 小包，均與本案事實具有自然的關聯性，並無證據
      證明係公務員違背法定程序或經偽造、變造所取得，是認
      上開扣案物，均得作為證據。
三、認定事實之依據：
（一）被告丁○○販賣第1 級毒品海洛因予戊○○部分：
      被告丁○○於94年3 月底，在其位於桃園縣中壢市○○街
      46號住處附近橋下，將1 包數量不詳之海洛因，以1,000
      元之價格販售予戊○○；被告丁○○又於同年月4 月初，
      在其前開住處附近橋下，將1 包數量不詳之海洛因，以
      5,00元之價格販售予戊○○；被告丁○○復於同年月4 月
      中旬，在桃園縣中壢市中正公園，將1 包數量不詳之海洛
      因，以300 元之價格販售予戊○○等情，業據證人戊○○
      於檢察官偵查中證述：伊認識被告丁○○很久，知道被告
      丁○○有海洛因，伊曾向被告丁○○購買過海洛因3 次，
      分別於94年3 月底、同年4 月初，在被告丁○○住處附近
      橋下，以1,000 元、500 元向被告丁○○購買海洛因，被
      告丁○○復於同年4 月中旬，在桃園縣中壢市中正公園，
      交予伊1 包海洛因，但伊並未交付金錢予被告丁○○，後
      於同年5 月11日為警查獲當日，伊本來要向被告丁○○購
      買300 元之海洛因，但未及購買即為警查獲等語（見見94
      年度偵字第8884號偵查卷第87頁），於本院審理時證稱：
      伊向被告丁○○買過3 次海洛因，分別為1,000 元、500
      元、300 元，伊購買之時間如同伊於偵查中所述，伊之前
      於偵查中所述1 次未給付金錢非實，應以今日所述為真，
      94年5 月11日伊亦要向被告丁○○購買海洛因，伊身上有
      300 元，但尚未購買即為警查獲等語（見本院95年4 月13
      日審理筆錄），證人戊○○迭於檢察官偵查中及本院審理
      時均證述曾向被告丁○○購買海洛因3 次，且證稱其中2
      次購買金額分別為1,000 元、500 元，其前後所述相符，
      而證人戊○○僅係與被告丁○○交易毒品之人，與被告丁○○並無嫌隙，苟被告丁○○未曾販賣海洛因予證人戊○○，證人戊○○豈會甘冒偽證重責，迭於偵審中一再證述
      被告丁○○前開犯行歷歷。至被告丁○○辯稱證人戊○○
      為警查獲當日另涉持有槍枝犯行，為求減免自身罪責，恐
      為不實之指述云云。然姑不論證人戊○○是否持有槍枝，
      與其向何人購買毒品一節分屬二事，證人戊○○供述毒品
      來源並無法卸免其持有槍枝之罪嫌，況證人戊○○於警詢
      及檢察官偵查中，均係先就其持有槍枝犯行接受訊問，且
      其均對其持槍犯行坦承不諱，後始陳述其向被告丁○○購
      買毒品情節，則其既對其持有槍枝犯行坦承不諱，實無必
      要虛構前開其向被告丁○○購買海洛因之事，非僅無法脫
      免自身持槍罪責，反無端招致罹於誣告、偽證重責，故被
      告丁○○所辯證人戊○○恐為脫免自身持槍罪責而誣攀一
      情，即屬無稽。再證人戊○○於檢察官偵查中證稱其曾於
      94年3 月底、同年4 月初以1,000 元、500 元向被告丁○○購買海洛因，其另於同年4 月中旬，向丁○○取得海洛
      因1 包，但並未交付金錢等情，與證人戊○○後於本院審
      理時證稱其先後向被告丁○○購買金額為1,000 元、500
      元、300 元之海洛因等節稍有不同，然證人戊○○對其曾
      向被告丁○○購買3 次海洛因，其中2 次交易金額分別為
      1,000 元、500 元一節，前後證述內容並無出入，僅就其
      是否另交付300 元價金予被告丁○○一事所述不同，以海
      洛因為我國法禁持有、轉讓之物品，無法於市面上正常交
      易，其價格十分昂貴，況依證人戊○○所述，其均係以購
      買之方式向被告丁○○取得海洛因，渠等交易次數僅3 次
      ，並無特別深厚情誼，被告丁○○當無可能無償交付海洛
      因予證人戊○○，佐以證人戊○○於本院審理時業已明確
      證稱其於本院審理時所述有交付300 元予被告丁○○一節
      較為真實，亦與情理較為相符，應以證人戊○○於本院審
      理時所述為據，被告丁○○確有分別於94年3 月底、同年
      4 月初、4 月中旬，分別販售1,000 元、500 元、300 元
      之海洛因予戊○○一節，堪以認定。
（二）被告丁○○轉讓第2 級毒品甲基安非他命予己○○、乙○○部分：
    1.被告丁○○於本院審理時自承：93年年底至94年4 月初，
      己○○有至伊住處與伊一起施用安非他命，伊在施用，己○○便與伊一起施用，己○○所施用之安非他命係伊所有
      ，己○○未曾給付伊金錢等語不諱（見本院95年4 月13日
      審理筆錄），且證人己○○於本院審理時證述：伊約自93
      年下半年起至94年4 月初，多次至被告丁○○住處，如看
      見安非他命放在客廳桌上，伊便會自行取來施用，當時被
      告丁○○在場，伊僅會向被告丁○○稱伊要吸2 口，但不
      等被告丁○○回答即直接取用，伊未曾支付金錢予被告丁○○等語（見本院95年2 月15日審理筆錄），2 人所述情
      節並無二致，故證人己○○確曾多次在被告丁○○住處取
      得安非他命以施用一節，堪以認定。至證人己○○證述其
      自93年下半年至94年3 、4 月間自被告丁○○處取得安非
      他命，與被告丁○○所稱自93年年底至94年年初施用其所
      有之安非他命，2 人用語或稍有不同，然並無相悖，證人
      己○○於本院審理時證稱：伊忘記何時開始至被告丁○○
      住處施用安非他命，約自93年下半年開始（見本院95年2
      月15日審理筆錄），而被告丁○○明確證稱己○○係自93
      年底開始至其住處施用安非他命，證人己○○既無法明確
      記憶其何時開始前往被告丁○○住處拿取安非他命施用之
      時點，自應以被告丁○○所述之己○○係自93年年底開始
      至其住處取用安非他命為準。綜前所述，己○○係自93年
      年底至94年4 月初自被告丁○○處取得安非他命一節，堪
      以認定。
    2.被告丁○○於檢察官偵查中自承：伊與證人乙○○暫時住
      在一起1 年多，證人乙○○有施用安非他命，證人乙○○
      所施用之安非他命係伊交付等語不諱（見94年度偵字第88
      84號偵查卷第頁），證人乙○○於檢察官偵查中證述：伊
      與被告丁○○住在一起，被告丁○○住3 樓，伊住4 樓，
      自94年2 月至5 月10日伊為警查獲前，伊返家時若見被告
      丁○○在施用毒品伊便會向丁○○索取毒品施用等語（見
      94年度偵字第8884號偵查卷第111 頁），於本院審理時證
      述：被告丁○○住在伊住處樓下約1 年左右，渠等共用1
      個樓梯，於94年過年，伊大約每月返家1 、2 次，每次伊
      返回住處看到被告丁○○在施用安非他命時，伊便會拿取
      被告丁○○之安非他命以施用，被告丁○○均在場亦同意
      等語（見本院95年4 月13日審理筆錄），被告丁○○與證
      人乙○○所述情節並無二致，乙○○確有於94年2 月至5
      月間曾多次在被告丁○○住處取得安非他命以施用一節，
      堪以認定。
    3.至證人庚○○於本院審理時先證述：伊有時會找被告丁○○施用海洛因，伊至被告丁○○住處便自行拿取海洛因施
      用，並未給被告丁○○金錢，除了海洛因之外，沒有其他
      毒品等語。後於同一庭期復稱：伊至被告丁○○處施用海
      洛因，有時會拿走一些安非他命等語（見本院95年8 月30
      日審理筆錄）。證人庚○○於同一庭期原否認有自被告丁○○處取得安非他命之事，復於又陳稱有自被告丁○○處
      拿取安非他命，蓋證人庚○○對其是否向被告丁○○拿取
      安非他命如此單純事實應無混淆之可能，苟非虛妄，不致
      無端有前開反覆之陳述，其前開所述是否實在，不無可疑
      。又證人庚○○復稱：94年5 月8 日在桃園縣桃園市○○
      路326 號3 樓之1 為警查扣之安非他命4 包係取自被告丁○○，伊係向被告丁○○拿1 包，回家後再分裝成4 包等
      語（見本院95年8 月30日審理筆錄），然證人庚○○前開
      為警查扣之安非他命，合計毛重6.34，淨重5.38公克，數
      量非寡，且可分裝為4 包，顯非僅供一時施用，而甲基安
      非他命為法禁毒品，價格不低，實難想像被告丁○○願無
      端任庚○○拿取，證人庚○○所述為警查扣之安非他命係
      向被告丁○○無償拿取一節，悖於常情，要無可採，要難
      依其前開多所矛盾之證述內容為被告丁○○不利之認定。
（二）被告己○○販賣第2 級毒品甲基安非他命予丙○○、辛○○部分：
    1.證人丙○○於本院審理時證述：伊自94年1 月起至同年5
      月間開始向被告己○○購買安非他命，伊有時直接過去被
      告己○○之租屋處購買，有時會以其所有之0000000000號
      行動電話與被告己○○聯絡，確認被告己○○有無安非他
      命，再相約至桃園縣中壢市某處交易。每次交易價格為每
      公克1,000 元，伊每月約向被告己○○購買2 次，共向被
      告己○○購買12,000元等語（見本院95年6 月26日審理筆
      錄），證人辛○○於本於本院審理時證述：伊約自94年年
      初開始至其後3 、4 個月，陸續向被告己○○購買安非他
      命，伊以其所有之0000000000號行動電話撥打被告己○○
      所使用之0000000000號、0000000000號行動電話與被告己○○聯絡購買安非他命事宜，再相約在桃園縣中壢市中原
      大學附近之OK便利商店交易，伊交付現金予被告己○○，
      被告己○○則交付安非他命予伊，伊以每0.5 公克1,000
      元之價格向被告己○○購買甲基安非他命，前開期間伊共
      向被告己○○購買10次左右安非他命，其中1 次係於94年
      4 月26日購買3,000 元，另2 次購買金額為2,000 元，其
      餘購買金額為1,000 元等語（見本院95年10月11日審理筆
      錄），證人丙○○、辛○○均明確證述被告己○○確有販
      售安非他命之舉，而渠等與被告己○○並無嫌隙，且渠等
      所施用之安非他命來源為何，要與渠等自身罪責無涉，渠
      等實無必要虛構前開情節以誣攀被告己○○。況證人倪志
      勇於本院為證時，原證述其未曾向被告己○○購買海洛因
      、安非他命，嗣公訴人提示其與被告己○○間通聯記錄，
      且經證人丙○○坦承該等通聯紀錄係談論安非他命之事後
      ，其始吐露前開與被告己○○交易安非他命之事（見本院
      95 年6月26日審理筆錄），顯見證人丙○○原有迴護被告
      己○○之意，係眼見其與被告己○○所為之通聯內容揭露
      ，於無計推諉之情況下，始為前開證述內容，由前情觀之
      ，益可排除其誣陷被告己○○之可能。再者，證人丙○○
      自承其施用海洛因及安非他命2 種毒品（見本院95年6 月
      26 日 審理筆錄），苟其有意誣攀被告己○○，其大可指
      述所施用之海洛因、安非他命均來自被告己○○，何須特
      意區別其向被告己○○所購買者僅有安非他命而已。由前
      可知，證人丙○○、辛○○並無誣陷被告己○○之情形，
      渠等前開證述內容當屬信實。
    2.再被告己○○於本院審理時坦承：伊確有交付安非他命予
      辛○○，但伊並未向辛○○收取金錢，94年4 月26日伊所
      使用之0000000000號行動電話確有與0000000000號行動電
      話通話，前開通話通聯記錄譯文中所稱3 張係指3,000 元
      ，當日辛○○及其妻、其子有前來找伊，渠等約在OK便利
      商店見面，當日伊有交付一些安非他命予辛○○，後來辛○○等人即離去，辛○○並未交付金錢予伊，伊並無販賣
      ，伊交付安非他命予辛○○僅係避免渠等再打電話予伊云
      云（見本院95年10月11日審理筆錄）。被告己○○亦坦承
      認有於94年4 月26日交付安非他命予辛○○一事，而依被
      告己○○前於本院審理時所述，其自93年下半年至94年4
      月初尚且須以詐騙被告丁○○其可以低價取得毒品之方式
      以換取前往被告丁○○住處之機會，再趁機拿取被告丁○○置於住處之安非他命以施用（見本院95年2 月15日審判
      筆錄），被告己○○須如此大費周章始取得安非他命，足
      見安非他命對其而言十足珍貴，其絕無可能無端交予辛○○施用，被告己○○所稱係無償交付安非他命予辛○○一
      節，即有違情理，要難採信。應以辛○○所述係以金錢向
      被告己○○購買安非他命一情較為可信。
    3.再觀諸證人丙○○、辛○○前開所述，渠等均係直接與被
      告己○○聯絡交易安非他命，並未提及「興哥」、「口木
      哥」之人，而被告己○○亦稱其於接獲辛○○來電時，即
      逕自交付安非他命予辛○○，並未提及與「興哥」、「口
      木哥」有何聯絡或係受「興哥」、「口木哥」之指示而為
      ，故並無證據證明被告己○○係與「興哥」、「口木哥」
      共同販賣甲基安非他命予丙○○、辛○○，被告己○○前
      開販賣安非他命之舉，應係單獨為之。
    4.綜前所述，被告己○○確有販賣第2 級毒品安非他命予倪
      志勇、辛○○。
（三）被告丁○○為警查獲後，自其住處查扣之白粉1 包，經送
      驗結果，含第1 級毒品海洛因成分（淨重0.44公克，包裝
      袋重0.20公克）一情，有法務部調查局94年7 月4 日調科
      壹字第080009513 號鑑驗通知書1 份在卷可按。再被告己○○為警查獲後，自其租屋處查扣之白粉1 包，經送驗結
      果，含第1 級毒品海洛因成分（淨重0.16公克，包裝袋重
      0.29公克），查扣之白色或無色透明結晶或結晶性粉末，
      經送驗結果，含第2 級毒品甲基安非他命（Methamphetam
      ine） 成分（含6 個塑膠袋及6 張標籤紙，實稱毛重3.97
      公克）等情，分有法務部調查局94年7 月4 日調科壹字第
      080009509 號鑑驗通知書、行政院衛生署管制藥品管理局
      94年12月23日管檢字第0940012482號檢驗成績書各1 份在
      卷可按。雖被告己○○證稱其向被告丁○○所拿取之物為
      安非他命，證人丙○○、辛○○證述渠等向被告己○○所
      購買之物為安非他命，然市面上鮮少見有安非他命，一般
      毒品施用者多係施用甲基安非他命，為本院職權所知之事
      ，故可推知一般施用者所交易者應係甲基安非他命，佐以
      前開被告己○○為警查獲時所查扣之白色晶體含有甲基安
      非他命（Methamphetamine） 一節，益徵被告己○○所施
      用、交付者應係甲基安非他命，而被告己○○、及證人乙○○均係於渠等至被告丁○○住處時，見被告丁○○施用
      時拿取被告丁○○之毒品施用，於此情況下，被告丁○○
      應無特意區分被告己○○與證人乙○○所拿取毒品之必要
      ，證人乙○○在被告丁○○住處所取得之物應與被告己○○所取得者同為甲基安非他命。綜前可知，被告丁○○所
      轉讓予己○○、乙○○之物為甲基安非他命，被告己○○
      販售予丙○○、辛○○之物應係甲基安非他命。
（四）綜上所述，本案事證已臻明確，被告丁○○、己○○犯行
      洵堪認定，自應依法論科。
四、論罪科刑：
（一）按行為後法律有變更者，適用行為時之法律。但行為後之
      法律有利於行為人者，適用最有利於行為人之法律，刑法
      第2 條第1 項定有明文，此條規定乃與刑法第1 條罪刑法
      定主義契合，而貫徹法律禁止溯及既往原則，係規範行為
      後法律變更所生新舊法律比較適用之準據法，是刑法第2
      條本身雖經修正，但刑法第2 條既屬適用法律之準據法，
      本身尚無比較新舊法之問題，應一律適用裁判時之現行刑
      法第2 條規定以決定適用之刑罰法律，先予辨明。又以本
      次刑法修正之比較新舊法，應就罪刑有關之共犯、未遂犯
      、想像競合犯、牽連犯、連續犯、結合犯，以及累犯加重
      、自首減輕暨其他法定加減原因（如身分加減）與加減例
      等一切情形，綜其全部罪刑之結果而為比較。又犯罪在新
      法施行前，新法施行後緩刑之宣告，逕依新法第74條之規
      定，無庸為新舊法之比較。且從刑附屬於主刑，除法律有
      特別規定者外，依主刑所適用之法律（最高法院95年5 月
      23日95年度第8 次刑庭會議決議可資參照）。又行為後刑
      法條文經修正，若僅為條文修正、實務見解明文化之修正
      ，非法律變更，無有利、不利情形，應適用裁判時法（參
      照最高法院95年11月7 日95年度第21次刑庭會議決議），
      按刑法第2 條第1 項之規定，係規範行為後「法律變更」
      所生新舊法比較適用之準據法，故被告行為後刑法條文之
      修正，對於被告並無有利或不利之情形者（例如新舊法處
      罰輕重相同，犯罪構成要件亦無寬嚴之別等），即無適用
      修正後刑法第2 條第1 項之規定比較新舊法適用之問題。
      查94年2 月2 日修正公布，於95年7 月1 日生效實施之新
      刑法（下稱新刑法）第47條雖將舊刑法修正限制為受徒刑
      之執行完畢，或一部之執行而赦免後，5 年以內「故意」
      再犯有期徒刑以上之罪者，始成立累犯，但上述新舊法之
      規定，對於本件被告「故意」犯罪，並無所謂「有利或不
      利」之情形，依上說明，應無適用修正後刑法第2 條第1
      項之規定比較新舊法適用之問題。（參最高法院95年度臺
      上字第5589號判決意旨）。經查：
    (1)被告丁○○、己○○行為後，刑法第56條連續犯之規定，
      業於94年1 月7 日修正公布刪除，並於95年7 月1 日施行
      ，此刪除雖非犯罪構成要件之變更，但顯已影響行為人刑
      罰之法律效果，自屬法律有變更。修正前第56條係規定「
      連續數行為而犯同一之罪名者，以1 罪論。但得加重其刑
      至2 分之1 」，將連續犯數犯行論以1 罪，而修正後因業
      已無前開規定，則應將數罪併罰，故比較新、舊法結果，
      被告丁○○前開3 次販賣海洛因、多次轉讓甲基安非他命
      之犯行、己○○前開多次販賣甲基安非他命之犯行，若予
      分論併罰，顯較修正前得加重2 分之1 為重，故以舊法較
      為有利於被告丁○○、己○○。
    (2)被告丁○○行為時刑法第51條第5 款規定：「宣告多數有
      期徒刑者，於各刑中之最長期以上，各刑合併之刑期以下
      ，定其刑期。但不得逾20年」，修正後刑法第51條第5款
      規定：「宣告多數有期徒刑者，於各刑中之最長期以上，
      各刑合併之刑期以下，定其刑期。但不得逾30年」，比較
      結果，修正後刑法並非較有利於被告丁○○。
    (3)被告丁○○刑法第64條第2 項規定：「死刑減輕者，為無
      期徒刑，或為15年以下12年以上有期徒刑」、第65條第2
      項規定：「無期徒刑減輕者，為7 年以上有期徒刑」，修
      正後刑法第64條第2 項規定：「死刑減輕者，為無期徒刑
      」、修正後刑法第65條第2 項規定：「無期徒刑減輕者，
      為20年以下15年以上有期徒刑」，修正後之規定，刪除死
      刑減輕得減至有期徒刑之規定，並提高無期徒刑減輕幅度
      ，由原7 年以上有期徒刑，改為20年以下，15年以上有期
      徒刑，比較結果，修正後刑法並非較有利於被告丁○○。
    (4)經綜合全部罪刑之結果而為比較，並參諸前揭最高法院決
      議及修正後刑法第2 條第1 項前段、後段規定之從舊從輕
      原則，自應適用被告丁○○、己○○行為時即修正前之法
      律。
（二）查海洛因、甲基安非他命分屬毒品危害防制條例第2 條第
      1 項、第2 項所列之第1 級、第2 級毒品，均不得非法販
      賣、轉讓、持有。另甲基安非他命亦經行政院衛生署公告
      列入藥事法第22條第1 項第1 款之禁藥管理，而屬禁藥。
      按藥事法第83條第1 項之法定刑為7 年以下有期徒刑，得
      併科5,000,000 元以下罰金，較毒品危害防制條例第8條
      第2 項之法定刑為6 個月以上5 年以下有期徒刑，得併科
      700,000 元以下罰金為重，再者，藥事法第83條第1 項係
      於93年4 月21日修正公布，同年月23日施行，為毒品危害
      防制條例之後法，而毒品之範圍尚包括影響精神物質與其
      製品，而藥事之管理，非僅止於藥品之管理。又毒品未必
      係經公告之禁藥，禁藥亦未必為毒品，是毒品危害防制條
      例與藥事法二者，並無必然之特別法與普通法關係，故除
      有轉讓之第二級毒品達毒品危害防制條例第8 條第6 項之
      一定數量，經依法加重後之法定刑較藥事法第83條第1項
      之法定刑為重之情形外，因藥事法第83條第1 項為後法，
      且為重法，應優先適用藥事法處罰（詳臺灣高等法院暨所
      屬法院94年11月25日94年法律座談會刑事類提案第8 號審
      查意見及研討結果）。被告丁○○轉讓甲基安非他命之數
      量，並無證據可資證明已超過行政院依毒品危害防制條例
      第8 條第6 項頒訂之「轉讓持有毒品加重其刑之數量標準
      」第2 條第2 項規定之淨重10公克之數量，依罪疑惟輕，
      應從被告有利認定，認為本件被告丁○○所轉讓甲基安非
      他命，未達該加重處刑標準，而非成立毒品危害防制條例
      第8 條第6 項、第2 項之罪。
（三）核被告丁○○如事實欄二所示以營利之意而出售第1 級毒
      品海洛因予戊○○之所為，係犯毒品危害防制條例第4條
      第1 項販賣第1 級毒品罪。被告丁○○如事實欄三所示轉
      讓甲基安非他命予己○○、乙○○之所為，係犯藥事法第
      83條第1 項之轉讓禁藥罪。檢察官起訴意旨認被告丁○○
      係犯毒品危害防制條例第8 條第2 項之轉讓第2 級毒品罪
      ，尚有未洽，惟起訴事實相同，爰依法變更起訴法條。被
      告丁○○於販賣前後持有屬第1 級毒品之海洛因之低度行
      為，應為販賣之高度行為吸收；轉讓前後持有亦屬第2 級
      毒品之甲基安非他命之低度行為，應為轉讓禁藥之高度行
      為吸收，均不另論罪。其先後3 次販賣海洛因、多次轉讓
      禁藥甲基安非他命之犯行，犯罪時間緊接，所犯構成要件
      相同，顯均係基於概括犯意為之，為連續犯，應各依修正
      前刑法第56條連續犯之規定論以一罪，除其中死刑、無期
      徒刑部分不得加重外，餘均加重其刑。再其所犯上開販賣
      第1 級毒品海洛因、轉讓第2 級毒品甲基安非他命之行為
      ，犯意各別，構成要件互異，應予分論併罰。又被告丁○○有如事實欄所示之前案紀錄，有臺灣高等法院被告前案
      紀錄表1 份附卷可稽，其於刑之執行完畢後，5 年以內再
      故意犯本件有期徒刑以上之罪，為累犯，應依修正後刑法
      第47條第1 項之規定，除死刑、無期徒刑部分不得加重外
      ，均遞加重其刑。爰審酌毒品之危害至大，施用者不惟殘
      害自身，其因施用毒品而散盡家財連累家人，或為買毒鋌
      而走險者，更不可勝計，故毒品所造成之社會問題尤大於
      施用者本身所受之毒害。被告丁○○為謀個人私利，販賣
      毒品營利，欲散播毒害於國人，其心態固不容於法禁，惟
      衡被告丁○○自陳其國小未畢業，其智識程度不高，是非
      判斷或較薄弱，或為利之所驅而販賣海洛因，應係思慮不
      週所致，且被告丁○○所販賣海洛因之期間尚短，販賣之
      對象僅戊○○1 人，販賣次數僅3 次，而毒品危害防制條
      例第4 條第1 項之法定刑為死刑、無期徒刑，所犯情輕法
      重，是本院認縱科以本罪法定最低度刑無期徒刑仍嫌過重
      ，爰依修正後刑法第59條規定（修正後刑法第59條之規定
      為法院酌減審認標準見解之明文化，非屬法律之變更，不
      生新舊法比較問題），就其所犯違反毒品危害防制條例第
      4 條第1 項販賣第1 級毒品部分酌減其刑。審酌被告丁○○為圖私利販賣海洛因，另轉讓足以導致施用者精神障礙
      、性格異常之毒品甲基安非他命予他人施用，不僅戕害他
      人身心，亦對社會治安造成危害，所為非是，惟其販賣、
      轉讓毒品期間非長，販賣對象僅一，轉讓對象僅二，及被
      告犯罪之動機、手段、犯罪後態度等一切情狀，量處如主
      文所示之刑，並定應執行之刑，以示懲戒。又被告丁○○
      為警查獲時所查扣之白粉1 包，經送驗結果，含第1 級毒
      品海洛因成分（淨重0.44公克，包裝袋重0.20公克）一情
      ，有法務部調查局94年7 月4 日調科壹字第080009513 號
      鑑驗通知書1 份在卷可按，屬第1 級毒品（其外包裝無法
      與其內海洛因一併秤重而無法析離，參前開鑑驗通知書）
      ，屬被告所有供販賣所用之第1 級毒品，應依毒品危害防
      制條例第18條第1 項前段規定，在該主刑下宣告沒收銷燬
      。另分裝袋351 個，數量甚鉅，苟係僅為分裝以施用，毋
      須持有如此大量之分裝袋，另施用毒品者未見有於施用前
      尚須秤量，故扣案之電子磅秤1 個亦非施用毒品所需之物
      ，且己○○、乙○○均係於被告丁○○施用時拿取被告丁○○之甲基安非他命一同施用，自無以分裝袋裝盛或先以
      電子秤秤量以轉讓之必要，故前開分裝袋、電子秤均係被
      告丁○○所有，供其販賣海洛因所用之物，應依毒品危害
      防制條例第19條第1 項前段規定，於該主刑下併予宣告沒
      收。被告丁○○販賣第1 級毒品海洛因予戊○○所得合計
      1,800 元，應依毒品危害防制條例第19條第1 項宣告沒收
      ，且前開販賣所得均未經扣案，故並併諭知如全部或一部
      不能沒收時，以其財產抵償之。
（四）核被告己○○如事實欄五所示以營利之意而出售第2 級毒
      品甲基安非他命予丙○○、辛○○之所為，係犯毒品危害
      防制條例第4 條第2 項販賣第2 級毒品罪。被告己○○於
      販賣前後持有第2 級毒品之甲基安非他命之低度行為，應
      為販賣之高度行為吸收，不另論罪。其先後多次販賣甲基
      安非他命之犯行，犯罪時間緊接，所犯構成要件相同，顯
      均係基於概括犯意為之，為連續犯，應各依修正前刑法第
      56 條 連續犯之規定論以一罪，除其中無期徒刑部分不得
      加重外，餘均加重其刑。審酌被告己○○為圖私利販賣甲
      基安非他命，不僅戕害他人身心，亦對社會治安造成危害
      ，所為非是，及其販賣期間歷時數月，販賣對象有二，販
      賣次數多達22次，所生危害不輕，及被告己○○之犯罪動
      機、手段、犯罪後態度等一切情狀，量處如主文所示之刑
      ，以示懲戒。又被告己○○為警查獲時所查扣之白色或無
      色透明結晶或結晶性粉末，經送驗結果，含第2 級毒品甲
      基安非他命（Methamphetamine） 成分（含6 個塑膠袋及
      6 張標籤紙，實稱毛重3.97公克），有行政院衛生署管制
      藥品管理局94年12月23日管檢字第0940012482號檢驗成績
      書各1 份在卷可按，前開甲基安非他命屬第2 級毒品，及
      其外包裝6 個（不含其上標籤紙6 張，因前開標籤紙應係
      警方於扣押時為識別而黏貼，非被告己○○所有之物且與
      本案無涉，故不予沒收），因與其內甲基安非他命一併秤
      重而無法析離（參前開檢驗成績書），均依毒品危害防制
      條例第18條第1 項前段規定宣告沒收銷燬。扣案之NOKIA
      廠牌行動電話（搭配0000000000號門號，不含SIM 卡）1
      具，被告己○○自承為其所有之物，且證人辛○○證述有
      撥打前開電話與被告己○○聯絡販賣第2 級毒品甲基安非
      他命事宜，爰依毒品危害防制條例第19條第1 項規定併予
      宣告沒收。至扣案之0000000000號SIM 卡1 張，係屬電信
      公司所有供客戶使用，非屬被告所有之物，而不予沒收（
      參見最高法院96年度臺上字第1 號判決）。被告己○○販
      賣第2 級毒品甲基安非他命予丙○○所得12,000元、販賣
      第2 級毒品甲基安非他命予辛○○所得14,000元，上開共
      計26,000元，應依毒品危害防制條例第19條第1 項宣告沒
      收，且前開販賣所得均未經扣案，故並併諭知如全部或一
      部不能沒收時，以其財產抵償之。至同日查扣第1 級毒品
      海洛因（淨重0.16公克，包裝袋重0.29公克），與被告己○○販賣第2 級毒品甲基安非他命犯行無涉，分裝袋2 小
      包，數量非鉅，而被告己○○自稱有施用海洛因、甲基安
      非他命，無法排除前開分裝袋係供其施用毒品所用，爰不
      就此為沒收之諭知。
五、無罪及不另為無罪之諭知部分：
（一）公訴意旨另認：
    1.被告丁○○意圖牟利，基於概括之犯意，自民國93年11月
      間某日起至94年4 月中旬某日止，以不詳價格，及其所持
      用之0000000000、0000000000門號之行動電話作為販賣毒
      品之聯絡工具，在桃園縣中壢市○○路○ 段15巷38弄1 號
      租屋附近，連續販賣安非他命予戊○○及販賣海洛因、安
      非他命予綽號「阿亮」、「阿龍」之姓名年籍不詳男子及
      其他不詳之人，因認被告丁○○另涉有前開連續販賣海洛
      因、安非他命犯行。
    2.被告己○○意圖牟利，與某姓名年籍不詳綽號「口木哥」
      、「興哥」之成年男子基於共同販賣海洛因、安非他命之
      概括犯意聯絡，自民國94年2 月間某日起至94年5 月10日
      止，在桃園縣中壢市內某不詳之地點，以不詳之價格共同
      販賣海洛因、安非他命予姓名年籍不詳綽號「埔心阿文」
      、「家慶」、「小玲」、「小凱」、「小虎」、「阿酷」
      、「阿禎」、「阿文」、「鹽巴」、「林永裕」、「黃德
      萬」、「小潔」、「雪兒」、「豬肝」、「蘇紫屏」、「
      阿泰」、「阿新」、「阿超」、「佟哥」、「冰冰」、「
      峰哥」、「兔子」、「小馬」、「阿興」、「阿珠」等人
      ，因認被告己○○另涉有前開連續販賣海洛因、安非他命
      犯行。
（二）按犯罪事實應依證據認定之，無證據不得認定犯罪事實。
      不能證明被告犯罪或其行為不罰者應諭知無罪之判決，刑
      事訴訟法第154 條、第301 條分別定有明文。次按認定不
      利於被告之事實，須依積極證據，苟積極證據不足為不利
      於被告事實之認定時，即應為有利於被告之認定，更不必
      有何有利之證據；又認定犯罪事實所憑之證據，雖不以直
      接證據為限，間接證據亦包括在內；然而無論直接或間接
      證據，其為訴訟上之證明，須於通常一般之人均不致有所
      懷疑，而得確信其為真實之程度者，始得據為有罪之認定
      ，此有最高法院30年上字第816 號、76年度臺上字第4986
      號判例意旨可資參照。
（三）公訴人認為被告丁○○涉有前揭犯行，係以被告丁○○、
      被告己○○之自白、證人戊○○、己○○、乙○○之證述
      及法務部調查局鑑定通知書可資佐證云云。
（四）經查：
    (1)被告丁○○於警詢中否認販賣毒品予戊○○、乙○○一節
      ，有本院95年7 月3 日勘驗筆錄一份在卷可按，其並未自
      白販賣第2 級毒品，又其雖於警詢中曾稱：有時互相調來
      調去毒品，從中抽取一些施用，有時候小賣等語（見同上
      勘驗筆錄），縱被告丁○○如前泛稱有販賣毒品，然其並
      未陳述販賣何種毒品，而被告丁○○確有販賣海洛因一節
      ，業已論述如上，自不能排除所供販賣等語係指其販賣海
      洛因之事，故被告丁○○前開警詢筆錄，並無足為公訴人
      所指其有販賣第2 級毒品甲基安非他命之證據。再被告丁○○於檢察官偵查中雖自承伊有販賣安非他命，時間與販
      賣海洛因同時期等語，然其並未陳述其販賣之對象、價格
      、交易過程，且除前開自白外，並無證據可資佐證，尚難
      單以此即認定為被告丁○○有販賣第2 級毒品安非他命之
      犯行。又被告丁○○並未供述其有販賣第1 級毒品海洛因
      予綽號「阿亮」、「阿龍」之人，故被告丁○○之供述亦
      不足為公訴人所指被告丁○○販賣海洛因予「阿亮」、「
      阿龍」一節之佐證。
    (2)被告己○○於警詢並未自白販賣毒品犯行，於檢察官偵查
      中僅稱：伊有幫「口木哥」、「興哥」聯絡海洛因等語（
      見94年度偵字第8884號偵查卷第83頁），則其所稱聯絡海
      洛因一語，而其後於本院審理中即全然否認有販賣毒品之
      事，自無法探究其所稱聯絡海洛因一語何指，況縱認被告
      己○○所稱聯絡海洛因一事即為聯絡販賣海洛因，然亦無
      證據證明其聯絡結果為何，是否確有交易海洛因之舉，故
      被告己○○前開供述，實難認係販賣海洛因之自白，自無
      以此認定為被告己○○有販賣第1 級毒品海洛因之犯行。
      又被告己○○並未自白販賣第2 級毒品安非他命予公訴人
      所指「埔心阿文」等人，故被告己○○之供述亦不足為公
      訴人所指被告己○○販賣安非他命予「埔心阿文」等人犯
      行之佐證。
    (3)證人戊○○僅證述被告丁○○之販賣第1 級毒品犯行，並
      未證述被告丁○○販賣第2 級毒品犯行；證人乙○○、己○○之證言，僅證明被告丁○○之轉讓第2 級毒品犯行，
      均如前述，故證人戊○○、乙○○並未證述被告丁○○有
      販售第2 級毒品甲基安非他命，故渠等無法證明被告丁○○有檢察官所指販賣第2 級毒品安非他命予證人戊○○、
      或被告丁○○有販賣第1 、2 級毒品予「阿亮」、「阿龍
      」之事。又證人戊○○、乙○○並未證述被告己○○任何
      販賣毒品犯行，故渠等證述無法為公訴人所指被告己○○
      販賣第1 、2 級毒品予「埔心阿文」等人之佐證。
    (4)再者，公訴人雖稱被告丁○○販賣海洛因、安非他命予「
      阿亮」、「阿龍」；被告己○○販賣海洛因、安非他命予
      「埔心阿文」、「家慶」、「小玲」、「小凱」、「小虎
      」、「阿酷」、「阿禎」、「阿文」、「鹽巴」、「林永
      裕」、「黃德萬」、「小潔」、「雪兒」、「豬肝」、「
      蘇紫屏」、「阿泰」、「阿新」、「阿超」、「佟哥」、
      「冰冰」、「峰哥」、「兔子」、「小馬」、「阿興」、
      「阿珠」等人，然並未指明前開所稱之人為何，復無前開
      該等證人之指述可證被告丁○○、被告己○○有販售海洛
      因、安非他命之行為，此部分並無證據足資證明被告丁○○、被告己○○有何販賣海洛因、安非他命予前開之人。
    (5)綜前，公訴人所舉之證據尚無法證明被告丁○○有公訴人
      所指販賣海洛因予「阿亮」、「阿龍」之犯行，此部分尚
      屬不能證明，本應諭知無罪，惟公訴人認被告丁○○此部
      份犯行與前開經論處之販賣海洛因予戊○○部分有裁判上
      一罪之關係，本院爰不就此另為無罪之諭知。又公訴人所
      舉之證據尚無法證明被告己○○有公訴人所指販賣安非他
      命予「埔心阿文」、「家慶」、「小玲」、「小凱」、「
      小虎」、「阿酷」、「阿禎」、「阿文」、「鹽巴」、「
      林永裕」、「黃德萬」、「小潔」、「雪兒」、「豬肝」
      、「蘇紫屏」、「阿泰」、「阿新」、「阿超」、「佟哥
      」、「冰冰」、「峰哥」、「兔子」、「小馬」、「阿興
      」、「阿珠」等人，此部分尚屬不能證明，本應諭知無罪
      ，惟被告己○○此部份犯行與前開經論處之販賣甲基安非
      他命予丙○○、辛○○有裁判上一罪之關係，本院爰均不
      就此另為無罪之諭知。
    (6)綜上，公訴人所舉之證據尚無法證明被告丁○○有公訴人
      所指販賣安非他命之犯行、被告己○○有公訴人所指販賣
      海洛因之犯行，自屬不能證明，應分別就此諭知無罪。
據上論斷，應依刑事訴訟法第299 條第1 項前段、第300 條、第
301 條第1 項，毒品危害防制條例第4 條第1 項、第2 項、第18
條第1 項前段、第19條第1 項，藥事法第83條第1 項，修正後刑
法第2 條第1 項前段、第11條前段、第47條第1 項、第59條，修
正前刑法第56條、第51條第5 款，判決如主文。
本案經檢察官施宣旭到庭執行職務。
中　　華　　民　　國　　96　　年　　5 　　月　　16　　日
                  刑事第九庭審判長法  官 何信慶
                                  法  官 胡芷瑜
                                  法  官 何燕蓉
以上正本證明與原本無異。
如不服本判決，應於判決送達後10日內向本院提出上訴狀（應附
繕本），上訴於臺灣高等法院。
     　　　　　　　　　　　　　　 書記官　許弘樺
中　　華　　民　　國　　96　　年　　5 　　月　　16　　日
附錄本案論罪科刑法條：
毒品危害防制條例第4條
製造、運輸、販賣第一級毒品者，處死刑或無期徒刑；處無期徒
刑者，得併科新臺幣1 千萬元以下罰金。
製造、運輸、販賣第二級毒品者，處無期徒刑或7 年以上有期徒
刑，得併科新臺幣7 百萬元以下罰金。
製造、運輸、販賣第三級毒品者，處5 年以上有期徒刑，得併科
新臺幣5 百萬元以下罰金。
製造、運輸、販賣第四級毒品者，處3 年以上10年以下有期徒刑
，得併科新臺幣3 百萬元以下罰金。
製造、運輸、販賣專供製造或施用毒品之器具者，處1 年以上7
年以下有期徒刑，得併科新臺幣1 百萬元以下罰金。
前五項之未遂犯罰之。
